臺灣桃園地方法院宣示判決筆錄　　　 100年度審訴字第1607號
公　訴　人　臺灣桃園地方法院檢察署檢察官
被　　　告　黃志中
指定辯護人　本院公設辯護人陳瑞明
上列被告因偽造文書等案件（起訴案號：100年度偵字第11009號
），於中華民國100 年8 月31日下午5 時，在本院第十四法庭宣
示判決，出席職員如下：
　　　　　法　官　 鍾雅蘭
　　　　　書記官　 陳恩如
法官起立朗讀判決主文、犯罪事實要旨、處罰條文及告以上訴限
制、期間並提出上訴狀之法院，且諭知記載其內容：
一、主  文：
    黃志中共同意圖為自己不法之所有，以恐嚇使人將本人之物
    交付，未遂，累犯，處有期徒刑陸月，如易科罰金，以新臺
    幣壹仟元折算壹日；又共同行使偽造私文書，累犯，處有期
    徒刑參月，如易科罰金，以新臺幣壹仟元折算壹日，偽造之
    「黃雅均」署名壹枚及指印貳枚均沒收。應執行有期徒刑捌
    月，如易科罰金，以新臺幣壹仟元折算壹日，偽造之「黃雅
    均」之署名壹枚及指印貳枚均沒收。
二、犯罪事實要旨：
    黃志中前於民國90年因連續竊盜案件，經本院以91年度易字
    第232 號判決判處有期徒刑6 月確定；復於91年間再因竊盜
    案件，經本院以92年度壢簡字第789 號判決判處拘役50日確
    定；另於91年間因施用第一、二級毒品案件，經本院以92年
    度訴字第1737號判決分別判處有期徒刑7 月、5 月，應執行
    有期徒刑11月確定，嗣經本院以93年度聲字第1502號裁定與
    前揭有期徒刑6 月之罪刑合併定應執行刑為有期徒刑1 年4
    月確定，再與前揭拘役50日之罪刑接續執行，於94年6 月1
    日縮刑期滿執行完畢（於本案構成累犯）。詎仍不知悔改，
    於99年5 月12日某時，知悉黃振浤（涉犯竊盜、偽造文書、
    恐嚇取財未遂等部分，另案由桃園地方法院檢察署檢察官以
    99年度偵字第14218 號、100 年度偵字第665 號提起公訴）
    於同日凌晨0 時30分許，竊取黃明榮所有，陳三興占有使用
    之車牌號碼3523-TR 號自用小客貨車1 輛得手，竟與黃振浤
    共同基於意圖為自己不法所有及行使偽造私文書之犯意聯絡
    ，由黃志中自同日（12日）上午10時10分起迄同日（12日）
    中午12時30分間，接續以0000000000、0000000000手機門號
    ，撥打陳三興留置於上揭自用小客貨車內供聯絡之手機門號
    0000000000號（以陳三興之子陳凱富名義申辦）5 次，向陳
    三興及其子陳凱富等人誆稱上開自用小客貨車駕駛有肇事逃
    逸之嫌，倘陳三興拒絕賠付新臺幣（下同）2 萬元之和解金
    ，將毀損占有中之上開自用小客貨車等語，致陳三興心生畏
    懼，先佯允給付和解金2 萬元，並與黃志中約定交付和解金
    之時地，隨即報警處理。黃志中旋偽造內容不實之合解聲明
    書1 紙，並在上開合解聲明書上偽造「黃雅均」之簽名1 枚
    及指印2 枚，足生損害於黃雅均本人，再將上開偽造之合解
    聲明書，交由黃振浤持以向陳三興領取和解金。嗣黃振浤於
    同日下午4 時許，持上開偽造之合解聲明書前往約定之桃園
    縣龍潭鄉○○路與百年路交岔口處（即桃園縣龍潭鄉「百年
    大鎮社區」前），提示上開偽造之合解聲明書予陳三興時，
    當場為埋伏之員警逮捕，並扣得上揭偽造之合解聲明書1 紙
    。
三、處罰條文：
    刑法第28條、第216 條、第210 條、第346 條第1 項、第3
    項、第25條第1 項、第2 項、第47條第1 項、第51條第5 款
    、第41條第1 項、第8 項、第219 條，刑法施行法第1 條之
    1 第1 項、第2 項前段。
四、附記事項：
    扣案之合解聲明書業由被告黃志中交由黃振浤提示並交付予
    告訴人陳三興，已非屬被告所有之物，爰不予宣告沒收，然
    其上偽造「黃雅均」之署名1 枚及指印2 枚，均屬偽造之署
    押，爰依刑法第219 條之規定，均併予宣告沒收，附此敘明
    。
五、協商判決除有刑事訴訟法第455 條之4 第1 項第1 款於本訊
    問程序終結前，被告撤銷協商合意或檢察官撤回協商聲請者
    ；第2 款被告協商之意思非出於自由意志者；第4 款被告所
    犯之罪非第455 條之2 第1 項所定得以協商判決者；第6 款
    被告有其他較重之裁判上一罪之犯罪事實者；第7 款法院認
    應諭知免刑或免訴、不受理者情形之一，及違反同條第2 項
    「法院應於協商合意範圍內為判決；法院為協商判決所科之
    刑，以宣告緩刑或2 年以下有期徒刑、拘役或罰金為限」之
    規定者外，不得上訴。
六、如有前述例外得上訴之情形，又不服本件判決，得自收受判
    決送達後10日內，向本院提出上訴書狀，上訴於第二審法院
    。
中    華    民    國   100    年    8     月    31    日
                         刑事庭  法  官  鍾雅蘭
                                 書記官  陳恩如
以上正本證明與原本無異。
                                 書記官  陳恩如
中    華    民    國   100    年    8     月    31    日
附錄本案論罪科刑法條：
中華民國刑法第216條
（行使偽造變造或登載不實之文書罪）
行使第 210 條至第 215 條之文書者，依偽造、變造文書或登載
不實事項或使登載不實事項之規定處斷。
中華民國刑法第210條
（偽造變造私文書罪）
偽造、變造私文書，足以生損害於公眾或他人者，處 5 年以下
有期徒刑。
中華民國刑法第346條（恐嚇取財得利罪）：
意圖為自己或第三人不法之所有，以恐嚇使人將本人或第三人之
物交付者，處 6 月以上 5 年以下有期徒刑，得併科 1 千元以
下罰金。
以前項方法得財產上不法之利益，或使第三人得之者，亦同。
前二項之未遂犯罰之。